---
title: "Informe de Proyecto entrega 3"
author: "Alejandro Cano"
date: "15/12/2021"
output: html_document

---

## Introducción

Esta es la introducción de mi proyecto

### Problema a solucionar

Explico mi problema a solucionar

### Hipótesis a validar

Explico mi(s) hipótesis a validar

## Base inicial

Esta es la estructura de mi base inicial


para reproducir este informe se requeiren las siguientes librerias:

```{r}
#librerias
library(tidyverse)
library(DT)

```


```{r}

#carga de datos
base = read.csv("Data/PopulationByAgeSex.csv", header = T, sep = ",", dec = ".", stringsAsFactors = F)


#resumenes para joins
resumen_colombia = base %>% filter(Location == "Colombia",
                                   Time<2021)

futuro_colombia = base %>% filter(Location == "Colombia",
                                   Time>2021)

DT::datatable(head(futuro_colombia[,c(1:10)]))

```



```{r warning=FALSE}
#validacion de datos nulos

nulos = 100
registros_totales =  1000

porcentaje_nulos = round(nulos/registros_totales*100)
porcentaje_nulos

```


### Resumenes principales de mi base de datos

los problemas encontrados fueron:

* Encontre 10% porciento de valores nulos
* Encontre errores asociados a la etiqueta nombre del estudiante y las modifique según estos criterios
    + nombres mal escritos
    + errores de codificación

# Conclusiones



