---
title: "Informe de Proyecto entrega 3"
author: "Alejandro Cano"
date: "15/12/2021"
output: html_document

---

## Introducción

Esta es la introducción de mi proyecto

### Problema a solucionar

Explico mi problema a solucionar

### Hipótesis a validar

Explico mi(s) hipótesis a validar

## Base inicial

Esta es la estructura de mi base inicial


para reproducir este informe se requeiren las siguientes librerias:

```{r}
#librerias
library(readr)
library(tidyverse)

```


```{r}

#carga de datos
PopulationByAgeSex <- read_csv("Data/PopulationByAgeSex.csv")

```



```{r warning=FALSE, echo=FALSE}
#transformaciones
base_nueva = PopulationByAgeSex %>% select(Location,Time,PopMale,PopFemale)
paises_latinoamerica = c("Colombia","Venezuela","Chile","Peru","Argentina")

#filter que permite filtrar por una o mas variables

latin_base = base_nueva %>% filter(Location %in% paises_latinoamerica)


#mutate nuevas variables dentro de un data frame
latin_base_poptotal = latin_base %>% mutate(PopTotal = PopMale+PopFemale)


#resumenes
#group_by agrupa por una o multiples variables
#summarize para calcular metricas sobre esas/esa variable/s agrupadas
#arrange ordendar y se puede usar con desc() para mostrarlo de manera descendente

sum_max_pop = latin_base_poptotal %>% 
  group_by(Location) %>% 
  summarize(max_popFemale = max(PopFemale),
            max_popMale = max(PopMale)) %>%
  mutate(diferencia = max_popFemale-max_popMale) %>% 
  arrange(desc(diferencia))

```

```{r }
nuevo_df_collaps = gather(sum_max_pop,categorias,valores,-Location)
nuevo_df_collaps_nuevo = nuevo_df_collaps %>% filter(categorias!="diferencia")

```


```{r}

#graficos
ggplot(nuevo_df_collaps_nuevo, aes(x = Location, y = valores, fill = categorias)) + 
  geom_bar(stat='identity')

```


### Resumenes principales de mi base de datos

los problemas encontrados fueron:

* Encontre 10% porciento de valores nulos
* Encontre errores asociados a la etiqueta nombre del estudiante y las modifique según estos criterios
    + nombres mal escritos
    + errores de codificación

# Conclusiones



